臺灣高雄地方法院民事裁定
110年度消債更字第84號
聲  請  人  張順益（原名：張鈞瑋）
0000000000000000

0000000000000000

代  理  人  黃耀平律師
上列當事人因消費者債務清理事件聲請更生，本院裁定如下：
    主  文
聲請人張順益（原名：張鈞瑋）自中華民國一一○年九月十五日
下午四時起開始更生程序。
命司法事務官進行本件更生程序。
    理  由
一、聲請意旨略以：伊有不能清償債務情事，曾依中華民國銀行
    公會會員辦理消費金融案件無擔保債務協商機制請求共同協
    商債務方案成立，惟因不可歸責於己之事由毀諾。伊又未經
    法院裁定開始清算程序或宣告破產，爰聲請更生等語。
二、按債務人不能清償債務或有不能清償之虞者，得依本條例所
    定更生或清算程序，清理其債務；債務人無擔保或無優先權
    之本金及利息債務總額未逾新臺幣（下同）12,000,000元者
    ，於法院裁定開始清算程序或宣告破產前，得向法院聲請更
    生；法院開始更生程序之裁定，應載明其年、月、日、時，
    並即時發生效力；法院開始更生或清算程序後，得命司法事
    務官進行更生或清算程序，必要時得選任律師、會計師或其
    他適當之自然人或法人1人為監督人或管理人，消費者債務
    清理條例（下稱消債條例）第3條、第16條第1項、第42條第
    1項、第45條第1項分別定有明文。
三、經查：
  ㈠聲請人於消債條例施行前，依中華民國銀行公會會員辦理消
    費金融案件無擔保債務協商機制請求共同協商債務方案成立
    ，聲請人應自民國95年7月起，分80期，利率12.88％，每月
    清償15,266元，嗣聲請人未如期繳款而於95年10月毀諾，固
    有台新銀行函【本院110年度消債更字第84號卷(下稱卷)第2
    6至29頁】可稽。惟聲請人原切結每月收入約22,000元，毀
    諾時收入不穩定，導致無力繳款，聲請人於毀諾時至97年10
    月7日退保時，其勞保投保薪資為16,500至17,280元，此有
    勞工保險被保險人投保資料表【本院110年度司消債調字第5
    2號卷（下稱調卷）第11至12頁】可考。是以聲請人斯時自
    陳之每月收入，扣除95年度依主管機關所公告高雄市每人每
    月不含房屋支出最低生活費7,618元之1.2倍即9,142元後（
    詳後述，本件元以下均採四捨五入計算），應已無法負擔每
    月15,266元之還款金額，堪認聲請人之收入無法持續支應前
    揭生活開支及協商款項，致繼續履行有所困難，亦即可認聲
    請人有不可歸責於己之事由，致不能履行原協商條件。
  ㈡聲請人前於110年1月28日提出債權人清冊，向本院聲請調解
    債務清償方案，經本院110年度司消債調字第52號受理，於1
    10年3月3日調解不成立，聲請人於同日以言詞聲請更生等情
    ，業經本院依職權調閱上開調解卷宗核閱無訛。
  ㈢聲請人於107年度至109年度申報所得各為146,784元、52,117
    元、35,492元，平均每月所得各為12,232元、4,343元、2,9
    58元，名下無財產，勞工保險自109年8月31日起在岱輝興業
    有限公司以投保薪資15,840元退保，另有南山人壽保單1張(
    保單號碼Z000000000號)，惟解約金0元；又聲請人自陳其為
    歌仔戲演員，在華藝歌劇團、勝利園歌劇團、真拱樂歌劇團
    、美芳社歌劇團、真妙歌劇團、福安歌劇團、明光歌劇團、
    日月香歌劇團參與演出，演出地點遍及高雄旗津、台南官田
    渡頭、台南仁德、台南後壁、雲林沙崙後、高雄楠梓、台南
    林鳳營、嘉義東石、嘉義義竹、雲林口湖、嘉義朴子、嘉義
    新塭、高雄彌陀、台南鹽水、雲林口湖、台南善化、台南安
    定、台南左鎮、雲林下口湖、台南東山、嘉義六腳、高雄路
    竹、高雄小港、台南新化、高雄大寮、台南南鯤鯓、嘉義布
    袋、台南學甲、高雄大樹、台南白河、台南官田、雲林尖山
    、雲林水林，大部分在華藝歌劇團，固定演主角，收入分大
    小日，大日像媽祖生日一天是1,500元，小日就是一天1,200
    元(下列聲請人提出演出情形表以1,300元列計)，其他配角
    的收入一天大約800至1,000元，每個月到上開劇團不確定有
    幾天，收入不穩定，據聲請人提出108年2月至110年4月歌仔
    戲演出情形表所載，108年2月演出3天收入4,100元、3月4天
    5,600元、4月6天8,200元、5月1天1,300元、6月7天10,100
    元、7月3天4,300元、8月1天1,500元、9月3天3,900元、10
    月1天1,300元、11月4天5,800元、109年2月6天7,800元、3
    月4天5,200元、4月3天4,300元、5月2天2,800元、6月1天1,
    300元、7月4天5,800元、8月3天3,900元、9月5天6,700元、
    10月11天14,500元、11月5天6,700元、12月4天5,800元、11
    0年1月1天1,300元、2月5天6,500元、3月5天6,500元、4月5
    天7,100元，共25月合計132,300元(108年12月至109年1月無
    演出)，平均每月5,292元；並陳明此外還有打零工如𡘙師傅
    便當外送員、司機載運木地板及合板，加計上開歌仔戲演出
    收入，自108年1月至109年12月，每月平均22,000元；惟聲
    請人於110年5月21日具陳報一狀改稱，除上開歌仔戲演出收
    入外，於107年12月在岱輝興業有限公司(下稱岱輝公司)擔
    任員工，12月底離職後，109年1月至6月，回任岱輝公司，
    提出薪資證明，稱改為外包臨時工性質，擔任外包銷售員，
    日薪800元，每月工作天數約15至20天，每月大約12,000元
    至16,000元，總收入約20,000元上下，中間空檔即108年間
    ，先自稱沒有在岱輝公司工作，只有歌仔戲的工作，嗣據10
    8年綜合所得稅各類所得資料清單所載在岱輝公司有52,117
    元所得，再於110年8月27日改陳報為108年間確實絕大多數
    是靠歌仔戲演出過生活，之所以108年度會有岱輝公司所得
    ，因該年度工作很少，聲請人記憶模糊，應仍是臨時工性質
    ，即擔任外包銷售員，與設計師接洽工地地板工程，負責原
    料及師傅包工，大部分在台南、嘉義、雲林等地工作；另提
    出109年7月起岱輝公司在職證明書及同年7月、8月薪資袋，
    實領15,190元、14,754元，為岱輝員工職稱改為業務；再聲
    請人陳稱為求穩定收入，自110年4月15日就職於昇鐿通運有
    限公司，從事運送工作，每月薪資所得24,000元，依聲請人
    所提薪資證明，110年4月實領12,400元，5月23,343元，6月
    13,572元，並於110年6月17日因受扣薪執行離職，未領取其
    他補助等情，有財政部高雄國稅局107年至108年綜合所得稅
    各類所得資料清單及財產歸屬資料清單（下稱調卷第8至10
    頁）、109年稅務電子閘門財產所得調件明細表（卷第68頁
    ）、財產及收入狀況說明書（調卷第2頁）、債權人清冊（
    調卷第3頁背面）、戶籍謄本（卷第55至56頁）、勞工保險
    被保險人投保資料表（調卷第11至12頁）、個人商業保險查
    詢結果表（卷第46至47頁）、財團法人金融聯合徵信中心前
    置協商專用債權人清冊（調卷第5至7頁）、信用報告（卷第
    37至38頁）、社會補助查詢表（卷第19至21頁）、租金補助
    查詢（卷第22頁）、勞動部勞工保險局函（卷第25頁）、勞
    動部勞動力發展署高屏澎東分署函（卷第24頁）、高雄市政
    府勞工局訓練中心函（卷第23頁）、存簿（卷第44至45頁，
    聲請人提出存摺內頁吳世銘多筆存入款陳報疫情期間，因疫
    情影響，常有歌仔戲演出取消情形，如生活資金不足，會向
    朋友吳世銘週轉，參卷第34頁背面）、所得切結書（調卷第
    13頁，110年1月28日聲請人切結近三個月每月所得22,000元
    ）、在職證明書（卷第41頁）、歌仔戲演出日期表(卷第39
    至40頁)、薪資袋（卷第42頁）、岱輝興業有限公司在職證
    明書(卷第41頁)、陳報一狀(卷第34至35頁) 、陳報二狀(卷
    第71頁)、昇鐿通運有限公司薪資證明(卷第72頁) 、陳報三
    狀(卷第128至129頁)、岱輝興業有限公司薪資證明(卷第75
    至76頁)、南山人壽保險股份有限公司函（卷第32至33頁）
    等附卷可證。依聲請人上述工作、收入情形，認以聲請人自
    108年3月至109年12月參與歌仔戲演出，及任職岱輝興業有
    限公司之切結平均每月所得22,000元，核算其現在償債能力
    之基礎，較符合事實，日後於執行更生階段如有出現其他事
    證，仍可依其情形調整其收入數額之認定，附此敘明。
  ㈣關於聲請人個人日常必要支出部分，聲請人主張每月支出20,
    100元（包含每月房屋租金6,500元）乙情，並提出租賃契約
    （卷第51至53、72至78頁）、租金繳交證明（卷第79頁）為
    證。惟按債務人必要生活費用，以最近1年衛生福利部或直
    轄市政府所公告當地區每人每月最低生活費1.2倍定之，消
    債條例第64條之2第1項定有明文。本院參酌衛福部社會司所
    公告110年度高雄市最低生活費為13,341元，又該最低生活
    費用之標準，係照當地最近1年平均每人可支配所得中位數6
    0％訂定，依其基準之家庭收支調查報告調查表格式所示有關
    經常性支出之調查項目，包括利息支出、食品、衣著、房租
    及水費、電費、醫療保健、交通、娛樂、教育等，已涵蓋聲
    請人所陳報之支出項目。是本院認聲請人必要生活費用以最
    低生活費之1.2倍即16,009元計算已足，逾此範圍難認必要
    。
  ㈤承上，聲請人目前每月收入約22,000元，扣除個人必要支出1
    6,009元後，剩餘5,991元，而聲請人目前負債總額為2,671,
    688元（調卷第23頁、第24頁、第25頁、第29頁、第31至33
    頁，包括：永豐銀行、凱基銀行、台新銀行、日盛銀行、中
    國信託銀行、萬榮行銷股份有限公司），以每月所餘逐年清
    償，至少須約37.2年【計算式:2,671,688÷5,991÷12≒37.16
    】始能清償完畢，應認其已不能清償債務。此外，聲請人無
    擔保或無優先權之債務總額未逾12,000,000元，且無消債條
    例第6條第3項、第8條或第46條各款所定駁回更生聲請之事
    由存在。則聲請人聲請更生為有理由，應予准許，爰命司法
    事務官進行本件更生程序。
四、依消債條例第11條第1 項、第45條第1 項、第16條第1 項，
    裁定如主文。
中　　華　　民　　國　 110　　年　　9 　　月　　15　　日
              　　民事庭　　法　官　賴寶合
以上正本係照原本作成。
本裁定不得抗告。
中　　華　　民　　國　 110　　年　　9 　　月　　15　　日
                            書記官　胡美儀